【裁判字號】    97,易,2984
【裁判日期】    970820
【裁判案由】    竊盜
【裁判全文】
臺灣臺中地方法院刑事判決              97年度易字第2984號
公  訴  人  臺灣臺中地方法院檢察署檢察官
被      告  丙○○
上列被告因竊盜案件，經檢察官提起公訴（九十七年度偵字第七
七七三號），被告於本院行準備程序時就被訴事實為有罪之陳述
，經聽取當事人意見後，由本院裁定進行簡式審判程序，判決如
下：
    主    文
丙○○竊盜，累犯，處有期徒刑肆月，如易科罰金，以新臺幣壹
仟元折算壹日。
    犯罪事實
一、丙○○前曾因妨害自由案件，經本院於民國九十四年十月十
    一日以九十四年度簡字第九十八號判處應執行有期徒刑二月
    確定，又因違反毒品危害防制條例案件，分別經本院於九十
    四年十一月七日、九十四年十二月二日以九十四年度訴字第
    二二○五號、九十四年度簡字第一○六號判處有期徒刑七月
    、三月確定，復因竊盜案件經本院於九十四年十二月五日以
    九十四年度易字第一八九八號判處應執行有期徒刑八月確定
    ，嗣經本院以九十五年度聲字第三三○號定應執行刑為一年
    六月確定，並於九十四年十二月二十一日入監接受執行，甫
    於九十六年四月九日因縮短刑期執行完畢而於翌日出監。詎
    仍不知悔改，竟意圖為自己不法之所有，於九十七年一月十
    三日二十一時十分許，在臺中縣東勢鎮○○路六一三之十五
    號前，徒手竊取甲○○所使用之車號HH9─528號機車。得手
    後，作為平日代步工具，並將竊得之上揭機車，藏放於距離
    其住處約一百公尺之果園內。嗣丙○○於九十七年一月十九
    日二十二時以電話託不知情之呂昀奇欲將上揭機車移置他處
    ，然呂昀奇以其請託異於常情，未予答應，並向警方檢舉，
    始為警方循線查悉上情，並扣得該機車一部（已發還被害人
    ）。
二、案經甲○○訴由臺中縣警察局東勢分局報告臺灣臺中地方法
    院檢察署檢察官偵查起訴。
    理    由
壹、程序方面：
一、按除被告所犯為死刑、無期徒刑、最輕本刑為三年以上有期
    徒刑之罪或高等法院管轄第一審案件者外，於法院行準備程
    序進行中，被告先就被訴事實為有罪之陳述時，審判長得告
    知被告簡式審判程序之旨，並聽取當事人、代理人、辯護人
    及輔佐人之意見後，裁定進行簡式審判程序；且受命法官行
    準備程序，與法院或審判長有同一之權限；又簡式審判程序
    之證據調查，不受刑事訴訟法第一百五十九條第一項、第一
    百六十一條之二、第一百六十一條之三、第一百六十三條之
    一及第一百六十四條至第一百七十條規定之限制，刑事訴訟
    法第二百七十三條之一第一項、第二百七十九條第二項前段
    、第二百七十三條之二分別定有明文。
二、查本件被告丙○○所犯為死刑、無期徒刑、最輕本刑為三年
    以上有期徒刑以外之罪，且非高等法院管轄第一審之案件，
    經本院行準備程序時，被告就被訴事實為有罪之陳述後，復
    經本院裁定行簡式審判程序，是其證據之調查，自不受刑事
    訴訟法第一百五十九條第一項、第一百六十一條之二、第一
    百六十一條之三、第一百六十三條之一及第一百六十四條至
    第一百七十條規定之限制，合先敘明。
貳、實體方面：
一、上開事實，業據被告於本院審理時坦承在卷，核與證人呂昀
    奇、甲○○於警、偵詢中之證述情節大致相符，並有臺中縣
    警察局東勢分局調查筆錄二份、失竊車輛基本資料一張、尋
    獲車輛現場照片四張及現場圖一張、贓物領據單一張、車輛
    協尋及尋獲電腦輸入單影本等證物附卷可佐，足見被告自白
    與事實相符，堪以採信。從而，本件事證明確，被告竊盜之
    犯行已堪認定，應依法論科。
二、核被告所為，係犯刑法第三百二十條第一項之竊盜罪（本件
    經查並未扣或任何工具，顯見被告係徒手竊取該機車，附此
    敘明）。又其前曾因妨害自由案件，經本院於九十四年十月
    十一日以九十四年度簡字第九十八號判處應執行有期徒刑二
    月確定，又因違反毒品危害防制條例案件，分別經本院於九
    十四年十一月七日、九十四年十二月二日以九十四年度訴字
    第二二○五號、九十四年度簡字第一○六號判處有期徒刑七
    月、三月確定，復因竊盜案件經本院於九十四年十二月五日
    以九十四年度易字第一八九八號判處應執行有期徒刑八月確
    定，嗣經本院以九十五年度聲字第三三○號定應執行刑為一
    年六月確定，並於九十四年十二月二十一日入監接受執行，
    甫於九十六年四月九日因縮短刑期執行完畢而於翌日出監等
    情，有臺灣高等法院被告前案紀錄表一份在卷可憑，是被告
    前受有期徒刑之執行完畢後，五年以內故意再犯本件有期徒
    刑以上之罪，為累犯，應依刑法第四十七條第一項之規定，
    加重其刑。爰審酌被告因欠缺車輛代步即恣意竊取他人之物
    品，行為殊無足取，復於偵查中矢口否認上開犯行，惟念及
    其於本院審理中已坦認犯行，犯後態度尚可等一切情狀，量
    處如主文所示之刑，並諭知易科罰金之折算標準，以示懲儆
    。至扣案之車號HH9─528號機車一輛，業於九十七年一月二
    十八日由甲○○領回，附此敘明。
據上論斷，應依刑事訴訟法第二百七十三條之一第一項、第二百
九十九條第一項前段，刑法第三百二十條第一項、第四十七條第
一項、第四十一條第一項前段，刑法施行法第一條之一，判決如
主文。
本案經檢察官乙○○到庭執行職務。
中    華    民    國    97    年     8    月    20    日
                  刑事第四庭    法  官  林學晴
以上正本證明與原本無異。
如不服本判決，得於判決送達之日起十日內，以書狀敘述理由，
向本庭提出上訴（須附繕本）。
上訴書狀如未敘述理由，應於上訴期間屆滿後二十日內補提理由
書於本院。
                                書記官  簡雅文
中    華    民    國    97    年     8    月    20    日
附錄本案論罪法條全文：
中華民國刑法第三百二十條第一項
意圖為自己或第三人不法之所有，而竊取他人之動產者，為竊盜
罪，處五年以下有期徒刑、拘役或五百元以下罰金。


司法院資訊處製作；財團法人民間司法改革基金會備份。
